臺灣士林地方法院小額民事判決
　　                                111年度勞小字第40號
原      告  姚暉娟  
訴訟代理人  劉一徵律師   
被      告  衛生福利部
法定代理人  薛瑞元  
訴訟代理人  許文壽  
            林燕菲  
            余珊儀  
上列當事人間請求給付工資等事件，本院於民國111年10月28日
言詞辯論終結，判決如下：
    主  文
被告應給付原告新臺幣貳萬參仟柒佰肆拾肆元。
原告其餘之訴駁回。
訴訟費用新臺幣壹仟元，其中新臺幣肆佰元由被告負擔，餘由原
告負擔。
本判決原告勝訴部分得假執行，但如被告以新臺幣貳萬參仟柒佰
肆拾肆元為原告預供擔保，得免為假執行。
    事實及理由
一、按當事人喪失訴訟能力或法定代理人死亡或其代理權消滅者
    ，訴訟程序在有法定代理人或取得訴訟能力之本人承受其訴
    訟以前當然停止；第168條至第172條及前條所定之承受訴訟
    人，於得為承受時，應即為承受之聲明，民事訴訟法第170
    條、第175條第1項分別定有明文。本件原告起訴時被告之法
    定代理人原為陳時中，於本案訴訟繫屬中變更為薛瑞元，薛
    瑞元聲明承受訴訟（見本院卷第22頁），核無不合，應予准
    許。
二、原告主張：原告自民國108年10月28日起受僱於被告，擔任
    研究員，工作內容為辦理毒品防制基金「藥癮者家庭支持服
    務及資源培力計畫」補助及督導相關，起薪新臺幣（下同）
    42,896元（344薪點）。109年原告接受被告定期考核，被告
    以109年12月31日衛部人字第1092262195號考核通知書（下
    稱系爭109年度考核通知書）告知原告核定甲等，晉薪點一
    級為360薪點（折合44,892元）。詎被告於111年1月逕自將
    原告薪資調降為42,896元，且嗣後發給111年1月7日衛部人
    字第1102262189號考核通知書（下稱系爭110年度考核通知
    書），記載原告現支薪點（即110年度未晉薪點前之薪點）
    為344，等次甲，核定獎懲晉薪點一級為352（折合43,894元
    ）。原告乃向被告表示不服，主張原告110年度薪點應係360
    ，考核甲等晉級一級薪點應係376。被告未經原告同意，逕
    調降原告薪資並不合法。爰提起本件訴訟，請求並聲明：㈠
    確認原告自110年1月1日起至同年12月31日止，有按360薪點
    請求被告按月給付44,892元之權利；㈡確認原告自111年1月1
    日起至同年12月31日止，有按376薪點請求被告按月給付48,
    767元之權利；㈢被告應給付原告110年度年終獎金差額2,994
    元，及111年1月至10月之薪資差額31,130元，合計34,124元
    等語。　　
三、被告則以：系爭109年度考核通知書之晉薪係出於被告內部
    作業疏失，然該錯誤係被告自己之過失，故對於110年度應
    按照360薪點計算薪資予原告，且應補發110年度年終獎金2,
    994元予原告並不爭執。但被告以系爭110年度考核通知書核
    定原告111年1月1日起之薪點（352薪點），並未獲原告同意
    ，兩造既未就111年1月1日以後之薪點合意新的勞動條件，
    自應維持前一年即110年度360薪點計算核發薪資等語置辯。
    聲明為：原告之訴駁回。
四、本院之判斷：
  ㈠按確認法律關係之訴，非原告有即受確認判決之法律上利者
    ，不得提起之，民事訴訟法第247條第1項定有明文。所謂即
    受確認判決之法律上利益，係指法律關係之存否不明確，原
    告主觀上認其在法律上之地位有不安之狀態存在，且此種不
    安之狀態，能以確認判決將之除去者而言，若縱經法院判決
    確認，亦不能除去其不安之狀態者，即難認有受確認判決之
    法律上利益（最高法院52年度台上字第1237號判決意旨參照
    ）。查原告聲明第㈠項為被告所不爭執（見本院卷第70頁）
    ，其此部分自欠缺確認利益，應予駁回。至原告聲明第㈡項
    則為被告所否認，致原告之薪資請求權處於不安之狀態，惟
    得以確認判決除去之，是原告此部分訴訟應認有確認利益，
    合先敘明。
  ㈡原告111年1月1日至同年12月31日之薪點應為何？原告聲明第
    ㈡項有無理由？
　　⒈按勞動契約應約定工資之議定、調整、計算、結算與給付
      日期及方法。勞動基準法施行細則第7條第3款定有明文。
      工資之數額、調整、計算、給付日期等，為重要之勞動條
      件，應由兩造合意約定之。觀以兩造間勞動契約第五條第
      （一）項約定：「工資按月全額給付，甲方（即被告）每
      月給付乙方（即原告）新臺幣4萬2,896元。」（見本院11
      1年度勞專調字第31號卷【下稱勞專調卷】第15頁），僅
      約定薪資具體數額，而無薪資調整之相關規範。又兩造間
      勞動契約第十六條雖約定：「本契約之未盡事宜，依衛生
      福利部臨時人員工作規則或勞動基準法等相關規定辦理。
      」（見勞專調卷第18頁），再觀衛生福利部臨時人員工作
      規則第33條第1項規定：「臨時人員於年度屆滿前，辦理
      當年度任職期間之年度考核，依考核結果晉薪點、留原薪
      點或不再晉薪，並作為續約與否之依據，考核結果均自次
      年一月一日起執行。」（見勞專調卷第170頁），惟其中
      所謂「依考核結果晉薪點」究係晉多少薪點，仍無明確規
      範。是無由依兩造間勞動契約認定有具體薪資調整之規範
      ，合先敘明。
　　⒉原告雖主張系爭109年度考核通知書上載「晉薪點一級為36
      0」，表示兩造約定晉薪點一級應晉薪點16點，往後也應
      如此，被告既於系爭110年度考核通知書核定其晉薪點一
      級，自應晉薪點16點，故111年1月1日至同年12月31日之
      薪點應為376云云。惟原告自承依兩造間勞動契約第十六
      條之約定，得執以規範兩造權利義務者，僅兩造間勞動契
      約、衛生福利部臨時人員工作規則及勞動基準法（見本院
      勞專調卷第335頁），則兩造間勞動契約及衛生福利部臨
      時人員工作規則既未約定薪資調整之相關規範，已如前述
      ，自難以被告一次所為調整薪資之意思表示（甚且被告表
      示係出於己身疏失之錯誤意思表示），遽認兩造有「晉薪
      點一級即應晉薪點16點，嗣後均同」之約定，原告以此主
      張111年1月1日至同年12月31日之薪點應為376，尚非可採
      。
　　⒊被告固抗辯其以系爭110年度考核通知書核定原告111年1月
      1日起之薪點（352薪點），並未獲原告同意，兩造既未就
      111年1月1日以後之薪點合意新的勞動條件，自應維持前
      一年即110年度360薪點計算核發薪資云云。惟系爭110年
      度考核通知書所載核定之薪點352，已低於被告自承不爭
      執之110年度360薪點，核屬勞動條件之不利變更，原告本
      無同意之義務。而被告對於110年度應按照360薪點計算薪
      資予原告，既不爭執，且依系爭110年度考核通知書所載
      ，原告110年度考核獲甲等（見勞專調卷第30頁），又被
      告提出其110年12月1日內部簽呈，關於毒品防制基金業務
      計畫進用臨時人員之進用、核薪及考核，參照臨時人員酬
      金標準表之制度與薪點，以上開敘薪標準向上增6級（每
      級8薪點）晉薪級距（見勞專調卷第232-239頁），即晉薪
      一級應晉8薪點，且由系爭110年度考核通知書可知，被告
      亦不否認原告110年度考核結果符合其斯時內部規定晉薪
      一級8薪點之條件，則在原告110年薪點為360、經考核符
      合晉薪一級8薪點之規定下，被告自有將原告自360薪點晉
      薪點一級為368薪點之義務。被告未依其內部規定將原告
      調整為正確之薪點，自不得以原告未同意其核定之錯誤薪
      點為由，主張兩造未達成合意而免除其調整正確薪點之義
      務。是應認原告111年1月1日至同年12月31日之薪點應為3
      68。
　　⒋原告111年1月1日至同年12月31日之薪點應為368，則原告
      聲明第㈡項請求確認原告自111年1月1日起至同年12月31日
      止，有按376薪點請求被告按月給付48,767元之權利，即
      無理由，應予駁回。
  ㈢原告聲明第㈢項有無理由？
　　⒈被告對應補發原告110年度年終獎金2,994元乙節為不爭執
      （見本院卷第70頁），原告此部分請求自應准許。
　　⒉至原告請求111年1月至10月之薪資差額31,130元部分。查1
      11年1月1日至同年12月31日間原告之薪資應以368薪點為
      計算，已如前述，又兩造均不爭執111年1月1日起一薪點
      折合129.7元，月支報酬折算尾數不足1元部分應無條件捨
      去計支（見本院卷第69-70頁），以此核算，原告111年1
      月1日起之月薪應為47,729元（計算式：129.7368≒47,72
      9，小數點以下無條件捨去）。被告僅以352薪點計算，每
      月發給45,654元（見勞專調卷第231頁），每月短少2,075
      元（計算式：47,729-45,654＝2,075）。則原告請求111年
      1月至10月之薪資差額，於20,750元（計算式：2,07510＝
      20,750）之範圍內為有理由，逾此部分則屬無據。
　　⒊承上，原告聲明第㈢項於23,744元之範圍內方屬有據。
五、綜上所述，原告請求被告給付23,744元（含110年度年終獎
    金2,994元、111年1月至10月之薪資差額20,750元），為有
    理由，應予准許。逾此部分則無理由，應予駁回。
六、本件原告勝訴部分，係就勞工之給付請求，為雇主敗訴之判
    決，依勞動事件法第44條第1項規定，應依職權宣告假執行
    ，並依同條第2項規定，職權宣告被告預供擔保後，得免為
    假執行。
七、本件判決基礎已臻明確，兩造其餘攻防方法及訴訟資料經本
    院斟酌後，核與判決結果不生影響，故不另一一論述，另原
    告聲請傳喚單位承辦人及長官，欲證明其未看過被告表示關
    於誤晉薪點之公文，核與本案爭點無涉，爰不加以傳喚，併
    此敘明。
八、訴訟費用負擔之依據：民事訴訟法第79條。並確定訴訟費用
    額為1,000元（第一審裁判費），其中400元應由被告負擔，
    餘由原告負擔。
中　　華　　民　　國　111　　年　　11　　月　　25　　日
                  勞動法庭  法　官  謝佳純
以上正本係照原本作成。
如不服本判決，應於送達後20日內，向本院提出上訴狀並應記載
上訴理由，表明關於原判決所違背之法令及其具體內容與依訴訟
資料可認為原判決有違背法令之具體事實，如於本判決宣示後送
達前提起上訴者，應於判決送達後20日內補提上訴理由書（須附
繕本）。　　　　　　　　　
中　　華　　民　　國　　111 　年　　11　　月　　25　　日
                              書 記 官  陳怡文